# 请问这是否属于长期股权投资？房地产企业

提问人：V-MzTex 时间：2017-02-11 23:41:46
房地产A企业和X企业签订协议，合作发展项目地块，房地产A企业支付款项作为取得X企业的子公司丙企业的股权对价， 丙企业为实际运作企业，A和X按比例获得丙企业的利润，A企业已经支付款项，放在其他应收款-X公司公司科目，丙公司已经完成公司变更 请问这是否已经可以将丙公司确认长投？不属于明股实债？

回答人：chenyiwei
既然“A和X按比例获得丙企业的利润”，那么X（或其他第三方）是否不对A的出资承担保证本金安全和取得约定收益的保证责任？将来丙企业清算时的剩余净资产是否也是按股权比例分配？如果是，则A企业报表中可将出资确认为长期股权投资。